臺灣彰化地方法院刑事附帶民事判決　 100年度侵附民字第12號
原　　　告　　00000000.
兼法定代理人　00000000 A.
0000000000之母）　.
上　二　人
訴訟代理人　吳聰億律師　 
被　　　告　吳政輝　男 24歲（民國○○年○月○日生）
　　　　　　　　　　身分證統一編號：Ｚ000000000號
　　　　　　　　　　住彰化縣員林鎮中央里田中央巷5號　　
　　　　　　　
上列被告因100年度侵訴字第64號妨害性自主案件，經原告提起
附帶民事訴訟，請求損害賠償事件，本院判決如下：
    主  文
被告應給付原告0000-000000新臺幣貳拾伍萬元，並給付原告000
0-000000 A新台幣貳拾萬元，及均自民國一百年十一月二日起，
至清償日止，按年息百分之五計算之利息。
本判決均得假執行。
   事實及理由
一、原告主張：
  (一)緣被告吳政輝於民國100年8月間，以暱稱「X淚化成雨X」透
    過網路遊戲「愛舞炫2」認識暱稱「瓔兒」之原告0000-0000
    00，被告明知原告0000-000000係14歲以上未滿16歲之幼女
    ，竟基於與14歲以上未滿16歲之女子性交之犯意，於同年、
    月9日晚上，邀約原告0000-000000自臺中市沙鹿火車站，自
    行搭火車前來彰化縣員林火車站，而於同日晚上8時7分許，
    在位於彰化縣員林鎮○○街96號「富安旅社」303號房內，
    以將陰莖插入原告0000-000000陰道內之方式，與原告0000-
    000000性交行為1次，被告所為已觸犯刑法第227條第3項對
    於14歲以上未滿16歲之人為性交罪。
  (二)按「因故意或過失不法侵害他人者，負損害賠償責任。」民
    法第184條第1項前段定有明文。又民法第195條第1項規定，
    不法侵害他人之身體、健康、名譽、自由、信用、隱私、貞
    操，或不法侵害其他人格法益而情節重大者，被害人雖非財
    產上之損害，亦得請求賠償相當金額。同條第3項規定於不
    法侵害他人基於父、母、子、女或配偶關係之身分法益而情
    節重大者，準用之。
  (三)本件，被告百般卸責，犯後態度至劣，致原告0000-000000
    身心受創甚鉅，身體及精神上受有極大之痛苦，故請求被告
    賠償原告0000-000000之非財產上之損失新臺幣（下同）25
    萬元聊以慰藉。又原告0000-000000之母0000000000A眼見愛
    女遭此巨變，身心折磨之鉅，非外人所能想像，事發後為防
    止愛女心緒憂鬱低落，原告之母於工作與生活之餘，需較往
    常投注加倍心力照顧，不斷尋求相關身心診療專業協助，不
    僅深感痛心惋惜與不捨，更增添身心勞費，原告之母受有因
    被告不法行為致侵害基於父母子女之身分法益，且極為嚴重
    深刻之精神上損害，又監護權亦同被受侵害，爰依法請求被
    告賠償原告之母非財產上損害之精神慰撫金20萬元，且依民
    事訴訟法第244條第4項之規定，僅表明其全部請求之最低金
    額，而於第一審言詞辯論終結前補充聲明等語。
二、被告吳政輝對於原告之聲明及主張當庭均表接受，而無其他
    聲明及陳述。
三、按附帶民事訴訟之判決，應以刑事訴訟判決所認定之事實為
    據，並應與刑事訴訟同時判決，此刑事訴訟法第500條前段
    、第501條分別定有明文。又按民事訴訟法關於假執行之規
    定，於刑事附帶民事訴訟準用之，此刑事訴訟法第491條第
    10款亦有明文規定。
四、查本件原告主張之上開事實，業據本院以100年度侵訴字第
    64號刑事判決判處被告有罪在案，且被告對原告之聲明及主
    張，亦當庭表示接受而無其他爭執，是原告之主張堪信為真
    正。則依前揭說明，原告依據侵權行為之法律關係，分別請
    求被告給付如主文所示之金額，及均自起訴狀繕本送達被告
    之翌日即100年11月2日起（見卷附刑事附帶民事訴訟起訴狀
    被告簽收繕本之日期為100年11月1日）按年息百分之5計算
    之利息，既經被告當庭表示接受，是原告之請求皆為有理由
    ，自應准許。
五、末按法院所命給付之金額未逾50萬元之判決，法院應依職權
    宣告假執行，民事訴訟法第389條第1項第5款定有明文。查
    本件本院所命被告給付原告之金額，均未逾50萬元，爰皆依
    職權宣告假執行
六、末查，本件為刑事附帶民事訴訟事件，依法免納裁判費，且
    本件復查無兩造就本件訴訟有何其他訴訟費用之支出，自無
    庸另為訴訟費用負擔之諭之。
七、據上論結，本件原告之訴為有理由，應依刑事訴訟法第502
    條第2項、第490條前段、第491條第10款，民事訴訟法第389
    條第1項第5款，判決如主文。
中    華    民    國   100    年    11    月    15    日
            刑事第六庭      法  官  葛永輝
以上正本證明與原本無異。
如不服本判決應於收受判決後10日內向本院提出上訴書狀，並
應敘述具體理由。其未敘述上訴理由者，應於上訴期間屆滿後
20日內向本院補提理由書(均須按他造當事人之人數附繕本)
「切勿逕送上級法院」。
本判決非對於刑事訴訟之判決有上訴時不得上訴。
中    華    民    國   100    年    11    月    15    日
                            書記官  林盛輝